---
title: "BCV Settore Giovanile Femminile"
format: 
  dashboard:
    nav-buttons: [github]
    github: https://github.com/mine-cetinkaya-rundel/ld-dashboard
logo: ../images/logo.png
fig-width: 10
fig-asp: 0.3
params:
  year: "2024/2025"
  societa: "Basso Canavese Volley"
  settore: "Giovanile"
  genere: "Femminile"
  anni: "2012 - 2013"
editor_options: 
  chunk_output_type: console
---

```{r}
#| label: load-packages
#| message: false

library(tidyverse)
library(readxl)
library(scales)
library(DT)
library(gt)
library(gtExtras)
library(bslib)
library(bsicons)
library(here)
```

```{r}
#| label: set-inputs

time_period <- paste(params$year)
ciao2 <- "pink"
```

#  {.sidebar}

Questa dashboard mostra le statistiche per:

|                     |                      |
|---------------------|----------------------|
| **Società**         | `{r} params$societa` |
| **Settore**         | `{r} params$settore` |
| **Genere**          | `{r} params$genere`  |
| **Anni di nascita** | `{r} params$anni`    |
| **Stagione**        | `{r} time_period`    |

------------------------------------------------------------------------

Nella stagione `{r} time_period` nel settore `{r} params$settore` (`{r} params$genere`) sono presenti 3 squadre con il seguente numero di atleti:

|               |     |
|---------------|-----|
| **U13 FIPAV** | 14  |
| **U13 UISP**  | 14  |
| **U12 UISP**  | 14  |

------------------------------------------------------------------------

::: {.callout-note collapse="true"}
## Disclaimer

This is a test
:::

# Generale

## Row {height="30%"}
```{r}
if(fs::file_exists("data/allenamenti.RDS")){
  tmp <- readRDS("data/allenamenti.RDS")
  af <- nrow(tmp)
} else {
  af <- 0
}

if(fs::file_exists("data/partite.RDS")){
  tmp <- readRDS("data/partite.RDS")
  pg <- nrow(tmp)
} else {
  pg <- 0
}


```

::: {.valuebox icon="person-arms-up" color="#B4E815"}
<strong>[Numero di Atlete]{style="font-size: 40px;"}</strong>

`r 42`

:::


::: {.valuebox icon="card-checklist" color="#B4E815"}
<strong>[Allenamenti fatti]{style="font-size: 40px;"}</strong>

`r af`

`r paste0('<i class="bi bi-calendar3"></i>', " dal mese di Maggio 2024.")`
:::

::: {.valuebox icon="arrows-collapse-vertical" color="#E8A715"}
[Partite giocate]{style="font-size: 40px;"}

`r pg`

`r paste0('<i class="bi bi-calendar3"></i>', " dal mese di Maggio 2024.")`
:::


## Row {height="70%"}


```{r}
#| fig-width: 10
#| fig-height: 5
#| fig-asp: 1

library(tidyverse)
library(patchwork)

presenze <- readRDS(paste0(here(), "/data/presenze.RDS"))

df <- presenze |> 
  group_by(data, squadra) |> 
  reframe(Convocate = row_number(),
            M = sum(presente)) |> 
  group_by(data, squadra) |> 
  slice_tail() 

u13f <- df |> 
  filter(squadra == "U13F") |> 
  mutate(data = factor(as.character(data))) |> 
  ggplot(aes(x = data, y = Convocate)) +
  geom_col(aes(fill = "Convocate")) +
  geom_col(aes(x = data, y = M, fill = "Presenti")) +
  labs(x = "", y = "Numero di ragazze",
       # title = "Presenze ad allenamento",
       subtitle = "U13F") +
  scale_y_continuous(breaks = 1:15) +
  scale_fill_manual(values = c("#8CBEB2", "#F3B562"), name = "") +
   theme_light() +
  theme(legend.position = "bottom")

u13u <- df |> 
  filter(squadra == "U13U") |> 
  mutate(data = factor(as.character(data))) |> 
  ggplot(aes(x = data, y = Convocate)) +
  geom_col(aes(fill = "Convocate")) +
  geom_col(aes(x = data, y = M, fill = "Presenti")) +
  labs(x = "", y = "Numero di ragazze",
       # title = "Presenze ad allenamento",
       subtitle = "U13U") +
  scale_y_continuous(breaks = 1:15) +
  scale_fill_manual(values = c("#8CBEB2", "#F3B562"), name = "") +
   theme_light() +
  theme(legend.position = "bottom")

u13f / u13u + plot_annotation(title = 'Presenza ad allenamento',
                              theme = theme(plot.title = element_text(size = 18,
                                                                      hjust = .5))) +
              plot_layout(guides = "collect", axis_titles = "collect") & theme(legend.position = "bottom")
```



```{r}
old <- readRDS("data/misurazioni.RDS")
df <- old |> 
  mutate(Altezza = height - 3,
         `Stacco da fermo` =  block - reach,
         `Stacco con rincorsa` = spike - reach) |> 
  select(cognome, nome, data, Altezza, `Stacco da fermo`, `Stacco con rincorsa`)

df |> 
  group_by(data) |> 
  reframe(across(c(Altezza:`Stacco con rincorsa`), 
                 list(min = min, mean = mean, max = max), na.rm = TRUE)) |> 
  pivot_longer(cols = c(-data),
               names_to = "Misura",
               values_to = "cm") |> 
  mutate(Misura = str_replace(Misura, "_min", " minima"),
         Misura = str_replace(Misura, "_max", " massima"),
         Misura = str_replace(Misura, "_mean", " media"),
         cm = round(cm, 0)) |> 
select(-data) |> 
gt() |> 
tab_style(style = cell_fill(color = "#F05648"),
            locations = cells_body(columns = "cm", 
                                   rows = (grepl("minima", Misura)))) |> 
tab_style(style = cell_fill(color = "#F3B562"),
            locations = cells_body(columns = "cm", 
                                   rows = (grepl("media", Misura)))) |> 
tab_style(style = cell_fill(color = "#04BF8A"),
            locations = cells_body(columns = "cm", 
                                   rows = (grepl("massima", Misura)))) |> 
gt_theme_guardian()
```



# U13 FIPAV

```{r}
if(fs::file_exists("data/allenamenti.RDS")){
  tmp <- readRDS("data/allenamenti.RDS")
  af_u13f <- tmp |> 
          filter(squadra == "U13F") |> 
          nrow()
} else {
  af_u13f <- 0
}

if(fs::file_exists("data/partite.RDS")){
  tmp <- readRDS("data/partite.RDS")
  pg_u13f <- tmp |> 
           filter(team == "U13F") |> 
           nrow()
} else {
  pg_u13f <- 0
}

if(fs::file_exists("data/partite.RDS")){
  tmp <- readRDS("data/partite.RDS")
  fa <- tmp |> 
                                filter(team == "U13F") |> 
                                count(vinto) |> 
                                filter(vinto == FALSE) |> 
                                pull(n)
if(length(fa) == 1) {
  fa <- fa
} else {
  fa <- 0
}
 tr <- tmp |> 
                                filter(team == "U13F") |> 
                                count(vinto) |> 
                                filter(vinto == TRUE) |> 
                                pull(n)
if(length(tr) == 1) {
  tr <- tr
} else {
  tr <- 0
}
if(length(fa) == 1) fa <- fa

  vs_u13f <- tibble(vinto = c(FALSE, TRUE),
                            n = 0)
  vs_u13f[vs_u13f$vinto == FALSE, ]$n <- fa
  vs_u13f[vs_u13f$vinto == TRUE, ]$n <- tr
} else {
  vs_u13f <- 0
}

np_u13f <- sum(vs_u13f$n)

percV <- vs_u13f[vs_u13f$vinto == TRUE, ]$n / np_u13f

if(vs_u13f[vs_u13f$vinto == FALSE, ]$n > vs_u13f[vs_u13f$vinto == TRUE, ]$n) {
  color <- "#F05648"
  icon <- "x-octagon-fill"
} else if (vs_u13f[vs_u13f$vinto == FALSE, ]$n < vs_u13f[vs_u13f$vinto == TRUE, ]$n){
  color <- "#E8A715"
  icon <- "arrows-collapse-vertical"
} else {
  color <- "#15E831"
  icon <- "award"
}


```

## Row {height="30%"}

::: {.valuebox icon="card-checklist" color="#B4E815"}
<strong>[Allenamenti fatti]{style="font-size: 40px;"}</strong>

`r af_u13f`

`r paste0('<i class="bi bi-calendar3"></i>', " dal mese di Maggio 2024.")`
:::

::: {.valuebox icon="arrows-collapse-vertical" color="#E8A715"}
[Partite giocate]{style="font-size: 40px;"}

`r pg_u13f`

`r paste0('<i class="bi bi-calendar3"></i>', " dal mese di Maggio 2024.")`
:::

::: {.valuebox icon=`r icon` color=`r color`}
[% partite vinte]{style="font-size: 40px;"}

`r paste0(percV, "%")`

`r paste0("su ", np_u13f, " partite.")`
:::

## Row {height="70%"}

### Pippo


```{r}
#| fig-width: 10
#| fig-height: 5
#| fig-asp: 1
library(tidyverse)


dfu13f <- presenze |> 
  filter(squadra == "U13F") |> 
  group_by(data) |> 
  reframe(Convocate = row_number(),
            M = sum(presente)) |> 
  group_by(data) |> 
  slice_tail()


dfu13f |> 
  mutate(data = factor(as.character(data))) |> 
  ggplot(aes(x = data, y = Convocate)) +
  geom_col(aes(fill = "Convocate")) +
  geom_col(aes(x = data, y = M, fill = "Presenti")) +
  labs(x = "", y = "Numero di ragazze",
       # title = "Presenze ad allenamento",
       subtitle = "U13F") +
  scale_y_continuous(breaks = 1:15) +
  scale_fill_manual(values = c("#8CBEB2", "#F3B562"), name = "") +
   theme_light() +
  theme(legend.position = "bottom")
```


# U13 UISP

```{r}
if(fs::file_exists("data/allenamenti.RDS")){
  tmp <- readRDS("data/allenamenti.RDS")
  af_u13u <- tmp |> 
          filter(squadra == "U13U") |> 
          nrow()
} else {
  af_u13u <- 0
}

if(fs::file_exists("data/partite.RDS")){
  tmp <- readRDS("data/partite.RDS")
  pg_u13u <- tmp |> 
           filter(team == "U13F") |> 
           nrow()
} else {
  pg_u13u <- 0
}

perc <- "#15E831"
icon <- "award"
np_u13u <- 2
```

## Row {height="30%"}

::: {.valuebox icon="card-checklist" color="#B4E815"}
<strong>[Allenamenti fatti]{style="font-size: 40px;"}</strong>

`r af_u13u`

`r paste0('<i class="bi bi-calendar3"></i>', " dal mese di Maggio 2024.")`
:::

::: {.valuebox icon="arrows-collapse-vertical" color="#E8A715"}
[Partite giocate]{style="font-size: 40px;"}

`r pg_u13u`

`r paste0('<i class="bi bi-calendar3"></i>', " dal mese di Maggio 2024.")`
:::

::: {.valuebox icon=`r icon` color=`r perc`}
[% partite vinte]{style="font-size: 40px;"}

`r paste0(pg_u13u, "%")`

`r paste0('<i class="bi bi-percent"></i>', " su ", np_u13u, " partite.")`
:::

## Row {height="70%"}

### Pippo

```{r}
#| fig-width: 10
#| fig-height: 5
#| fig-asp: 1
library(tidyverse)
library(patchwork)

dfu13u <- presenze |> 
  filter(squadra == "U13U") |> 
  group_by(data) |> 
  reframe(Convocate = row_number(),
            M = sum(presente)) |> 
  group_by(data) |> 
  slice_tail()


dfu13u |> 
  mutate(data = factor(as.character(data))) |> 
  ggplot(aes(x = data, y = Convocate)) +
  geom_col(aes(fill = "Convocate")) +
  geom_col(aes(x = data, y = M, fill = "Presenti")) +
  labs(x = "", y = "Numero di ragazze",
       # title = "Presenze ad allenamento",
       subtitle = "U13U") +
  scale_y_continuous(breaks = 1:15) +
  scale_fill_manual(values = c("#8CBEB2", "#F3B562"), name = "") +
   theme_light() +
  theme(legend.position = "bottom")

```



# U12 UISP

## Row {height="30%"}

::: {.valuebox icon="card-checklist" color="#B4E815"}
<strong>[Allenamenti fatti]{style="font-size: 40px;"}</strong>

`r af`

`r paste0('<i class="bi bi-calendar3"></i>', " dal mese di Maggio 2024.")`
:::

::: {.valuebox icon="arrows-collapse-vertical" color="#E8A715"}
[Partite giocate]{style="font-size: 40px;"}

`r pg`

`r paste0('<i class="bi bi-calendar3"></i>', " dal mese di Maggio 2024.")`
:::

::: {.valuebox icon="arrows-collapse-vertical" color="#E8A715"}
[% partite vinte]{style="font-size: 40px;"}

`r pg`

`r paste0('<i class="bi bi-calendar3"></i>', " dal mese di Maggio 2024.")`
:::

## Row {height="70%"}

### Pippo
